臺灣板橋地方法院刑事判決　　　　　　　 94年度易字第279號
公　訴　人　臺灣板橋地方法院檢察署檢察官
被　　　告　甲○○
上列被告因違反毒品危害防制條例案件，經檢察官提起公訴（94
年度毒偵字第1266號、94年度核退毒偵字第204 號），本院改用
簡式審判程序，判決如下：
    主  文
甲○○連續施用第二級毒品，累犯，處有期徒刑柒月，扣案之第
二級毒品安非他命壹包（毛重零點貳公克）沒收銷燬之，扣案之
吸食玻璃球壹個沒收。
    事  實
一、甲○○前於民國（下同）90年間因竊盜、違反毒品危害防制
    條例案件，先經臺灣臺北地方法院、臺灣桃園地方法院判處
    有期徒刑1 年、5 月確定，再定其應執行有期徒刑1 年3 月
    ，自92年2 月3 日起算執行，至92年12月23日縮刑執行完畢
    ；又於89年間因施用毒品案件，經臺灣板橋地方法院檢察署
    檢察官聲請本院裁定送觀察、勒戒後，已無繼續施用毒品之
    傾向，經臺灣板橋地方法院檢察署檢察官以89年度毒偵字第
    18 23 號處分不起訴，再於90年間因施用毒品案件，經臺灣
    桃園地方法院檢察署檢察官聲請臺灣桃園地方法院裁定送觀
    察、勒戒，惟有繼續施用毒品之傾向，經臺灣桃園地方法院
    檢察署檢察官聲請臺灣桃園地方法院裁定送強制戒治，始於
    92年2 月2 日戒治期滿（按甲○○該次施用毒品之犯行，另
    案經臺灣桃園地方法院檢察署檢察官提起公訴，並經臺灣桃
    園地方法院判處有期徒刑5 月確定在案），竟仍不知悛悔，
    復基於施用第二級毒品安他命（下稱安非他命）之概括犯意
    ，於其後5 年內之自93年9 月間起至同年11月23日止，在其
    台北市○○市○○街27巷24之1 號住處內，先後施用安非他
    命多次。嗣先於93年11月2 日11時許，經警持搜索票在其上
    開住處內查獲上情，並扣得其所有安非他命乙包（毛重0.2
    公克）及其所有供施用安非他命用之吸食玻璃球乙個（惟非
    專供施用安非他命之用）；再於93年11月23日12時許，經警
    持拘票在其上開住處內查獲上情。
二、案經台北縣政府警察局永和分局及中和分局報請臺灣板橋地
    方法院檢察署檢察官偵查起訴。
        理  由
一、右揭事實業據被告甲○○迭次於警詢、偵查中及本院審理時
    均坦承不諱，且自被告先後2 次遭警查獲後所採取之尿液，
    經分別送請台灣檢驗科技股份有限公司鑑定之結果，均確係
    呈安非他命陽性反應，此有該公司所出具93年11月22日及12
    月3 日濫用藥物尿液檢驗報告各乙紙，在卷可稽，復有扣案
    之上開安非他命乙包（毛重0.2 公克）、吸食玻璃球乙個、
    現場搜索照片乙份可佐，足堪認定。又被告前於89年間因施
    用毒品案件，經臺灣板橋地方法院檢察署檢察官聲請本院裁
    定送觀察、勒戒後，已無繼續施用毒品之傾向，經臺灣板橋
    地方法院檢察署檢察官以89年度毒偵字第1823號處分不起訴
    ，再於90年間因施用毒品案件，經臺灣桃園地方法院檢察署
    檢察官聲請臺灣桃園地方法院裁定送觀察、勒戒，惟有繼續
    施用毒品之傾向，經臺灣桃園地方法院檢察署檢察官聲請臺
    灣桃園地方法院裁定送強制戒治，於92年2 月2 日始戒治期
    滿（按甲○○該次施用毒品之犯行，另案經臺灣桃園地方法
    院檢察署檢察官提起公訴，並經臺灣桃園地方法院判處有期
    徒刑5 月確定在案）等情，業據被告於本院審理時供承屬實
    ，並有被告之臺灣高等法院被告前案紀錄表乙份可稽，亦堪
    認定。被告上開施用安非他命多次之犯行已臻明確，應予依
    法論科。
二、核被告所為，係犯毒品危害防制條例第10條第2 項之施用第
    二級毒品罪。被告先後持有上開安非他命之低度行為，為其
    先後持以施用上開安非他命之高度行為所吸收，不另論擬。
    被告先後多次施用安非他命之行為，其時間緊接，所犯構成
    要件相同，顯係基於概括犯意所為，為連續犯，應依刑法第
    56條之規定，論以一罪，並加重其刑。又被告前於90年間因
    竊盜、違反毒品危害防制條例案件，先經臺灣臺北地方法院
    、臺灣桃園地方法院判處有期徒刑1 年、5 月確定，再定其
    應執行有期徒刑1 年3 月，自92年2 月3 日起算執行，至92
    年12月23日縮刑執行完畢，此有被告之臺灣高等法院被告前
    案紀錄表乙份可佐，其復於5 年內再犯有期徒刑以上之本罪
    ，為累犯，應依刑法第47條之規定，加重其刑，並依法遞加
    重之。爰審酌被告前曾受有期徒刑之執行完畢，並曾因施用
    毒品之犯行，先後經法院裁定送觀察、勒戒及強制戒治，再
    經處分不起訴及判處有期徒刑5 月在案，竟仍不知悛悔，復
    於其後5 年內之右揭時地施用安非他命多次，已嚴重危害社
    會安全、個人健康及被告犯罪後之態度等一切情狀，量處如
    主文所示之刑，以資儆懲。
三、扣案之上開安非他命乙包（毛重0.2 公克），依毒品危害防
    制條例第18條第1 項前段之規定，宣告沒收銷燬之。另扣案
    之上開吸食玻璃球乙個（惟非專供施用安非他命之用），為
    被告所有供上開犯罪所用之物，業據被告供承在卷，應依刑
    法第38條第1 項第2 款之規定，宣告沒收之。
據上論斷，應依刑事訴訟法第299 條第1 項前段，毒品危害防制
條例第10條第2 項、第18條第1 項前段，刑法第11條前段、第56
條、第47條、第38條第1項第2款，判決如主文。
本案經檢察官陳伯厚到庭執行職務。
中    華    民    國    94    年    4    月    27    日
                刑事第十六庭  法  官  林 晏 鵬
上列正本證明與原本無異。
如不服本判決，應於判決送達後十日內向本院提出上訴狀（應附
繕本），上訴於臺灣高等法院。
                              書記官  陳 君 偉
中    華    民    國    94    年    4    月    27    日
附錄法條：毒品危害防制條例第10條
施用第一級毒品者，處六月以上五年以下有期徒刑。
施用第二級毒品者，處三年以下有期徒刑。
